【裁判字號】    90,訴,479
【裁判日期】    900718
【裁判案由】    過失致死
【裁判全文】
臺灣板橋地方法院刑事判決                            九十年度訴字第四七九號
    公  訴  人  臺灣板橋地方法院檢察署檢察官
    被      告  甲○○
    選任辯護人  齊彥良
                鄭文玲
右列被告因過失致死案件，經檢察官提起公訴（八十九年度偵字第二二四六四號），
本院判決如左：
    主  文
甲○○無罪。
    理  由
一、本件公訴意旨略以：被告甲○○係大鵬國際旅行社股份有限公司（下稱大鵬旅行
    社特約領隊，以帶領大鵬旅行社招攬之旅遊團員，前往預定之旅遊景點參覽為業
    ，並自民國八十九年七月八日起，擔任大鵬旅行社所推出「峽谷豪情八日」國外
    團體旅遊之領隊。詎旅客江淑雲自抵達旅遊地美國境用第三日起，即感身體不適
    ，期間並有頭暈、胸悶及嘔吐等病症，雖經同行其他旅客屢次將病情告知甲○○
    ，甲○○亦明知其身為領隊，應注意旅客安全之維護，遇有旅客身體不適情形，
    應使旅客儘速獲得醫療服務，且依當時情形，又非不能注意，竟疏未注意，怠於
    協助江淑雲儘速就醫，致江淑雲因異常痛苦，甲○○警覺事態嚴重，始著手安排
    江淑雲前往醫院就診，惟江淑雲因病情極度惡化，於投宿之旅館大廳已陷昏迷，
    經送醫急救仍不治死亡，因認被告甲○○係涉犯刑法第二百七十六條第二項之業
    務過失致人於死罪嫌等語。
二、按刑法於中華民國人民在中華民國領域外犯同法第五條、第六條以外之罪，而其
    最輕本刑為三年以上有期徒刑者，始有適用，同法第七條前段規定甚明。次按行
    為之處罰，以行為時之法律有明文規定者為限，刑法第一條定有明文，又依刑法
    第十一條前段及第五條、第六條、第七條規定，中華民國人民在中華民國領域外
    犯刑法第五、六條以外其最輕本刑為三年以上有期徒刑以外之罪者，不適用之，
    易言之，此種行為係屬不罰，如經起訴，應為無罪之判決（最高法院八十一年度
    台上字第一四一三號判決參照）。
三、訊據被告甲○○對江淑雲於右揭時間其帶隊至美國期間內死亡一節，固不否認，
    惟堅決否認有何過失致人於死之犯行，辯稱伊是至第五天才知江淑雲身體不適，
    伊知道後有依江淑雲之需要去做，之後也都有去詢問江淑雲的情形等語。經查：
    本件被告犯罪地係在美國境內，而公訴人認被告所涉犯係刑法第二百七十六條第
    二項之業務過失致死罪，其法定刑為五年以下有期徒刑或拘役，得併科三千元以
    下罰金，尚非最輕本刑為三年以上有期徒刑，亦非刑法第五條、第六條所定之罪
    ，依上開說明，被告之行為自不適用刑法，即其行為係屬不罰。是本件被告之行
    為既屬不罰，依法應諭知無罪之判決。
據上論斷，應依刑事訴訟法第三百零一條第一項，判決如主文。
本案經檢察官鄧媛到庭執行職務。
中      華      民      國      九十      年      七      月    十八    日
                                  臺灣板橋地方法院刑事第三庭
                                          法  官  李  幼  妃
右正本證明與原本無異。
如不服本判決，應於判決送達後十日內，向本院提出上訴狀。
                                          書記官  強  梅  芳
中      華      民      國      九十      年      七      月  二十三    日


司法院資訊處製作；財團法人民間司法改革基金會備份。
